【裁判字號】    98,交抗,3042
【裁判日期】    981229
【裁判案由】    違反道路交通管理處罰條例
【裁判全文】
臺灣高等法院交通事件裁定            98年度交抗字第3042號
抗  告  人
即受處分人  甲○○
上列受處分人因違反道路交通管理處罰條例案件，不服臺灣桃園
地方法院中華民國98年11月9 日裁定（98年度交聲字第816 號）
，提起抗告，本院裁定如下：
    主  文
抗告駁回。
    理  由
一、原裁定詳如附件所載。
二、本件抗告意旨略以：抗告人曾於民國98年2 月24日以網路向
    原處分機關之站長網路信箱聲明異議，抗告人之異議並未逾
    期，原裁定未審酌及此，顯有違誤，爰請撤銷原裁定，更為
    適法之裁定云云。
三、惟查：
(一)按處理違反道路交通管理事件，有關文書送達之程序，依行
    政程序法之規定，違反道路交通管理事件統一裁罰標準及處
    理細則第五條定有明文。次按「送達，於應受送達人之住居
    所、事務所或營業所為之。」「於應送達處所不獲會晤應受
    送達人時，得將文書付與有辨別事理能力之同居人、受僱人
    或應送達處所之接收郵件人員。」「送達，不能依前二條規
    定為之者，得將文書寄存送達地之地方自治或警察機關，並
    作送達通知書兩份，一份黏貼於應受送達人住居所、事務所
    、營業所或其就業處所門首，另一份交由鄰居轉交或置於該
    送達處所信箱或其他適當位置，以為送達。前項情形，由郵
    政機關為送達者，得將文書寄存於送達地之郵政機關。」，
    行政程序法第72條第1 項前段、第73條第1 項、第74條分別
    定有明文。再「受處分人不服道路交通管理處罰條例第8 條
    所定主管機關所為之處罰者，得於接到裁決書之翌日起二十
    日內，向管轄地方法院聲明異議。」、「交通法庭認聲明異
    議不合法律上之程式或其異議權已經喪失者，應以裁定駁回
    之。」，道路交通管理處罰條例第87條第1 項、道路交通案
    件處理辦法第18條前段亦分別定有明文。另以日定期間者，
    其始日不算入，以期間末日之終止，為期間之終止；於一定
    期日或期間內，應為意思表示或給付者，其期日或其期間之
    末日，為星期日、紀念日或其他休息日時，以其休息日之次
    日代之，民法第120 條第2 項、第121 條第1 項、第122 條
    分別定有明文，此等規定依刑事訴訟法第65條及道路交通管
    理處罰條例第89條，於交通事件計算期間時亦準用之。故受
    處分人對於交通違規事件如有不服，自應於上開規定之期間
    內向法院聲明異議，倘受處分人逾期異議，即有違法定程式
    ，法院自應裁定駁回。
(二)經查：本件交通事件之裁決書，業經原處分機關於98年2 月
    11日郵寄送達至抗告人住所，因未獲會晤本人，郵務人員乃
    將文書交與有辨別事理能力之受僱人即該址管理中心人員簽
    收，此有上開裁決書、桃園監理站送達證書各一份在卷可稽
    （原審卷第13頁、第14頁），故該裁決書已於98年2 月11日
    合法送達予抗告人，本件異議期間為二十日，應自98年2 月
    12日起算，故異議期間應於98年3 月3 日屆滿。惟抗告人遲
    至98年3 月12日始向原審法院提出聲明異議狀，有異議人聲
    明異議狀上之原審法院收文章戳章一枚在卷為憑，足見本件
    抗告人所為聲明異議，確已逾越二十日之法定期間，其異議
    自於法未合，且無從命補正。依上開規定及說明，原審法院
    駁回本件聲明異議，自屬適法。
(三)本件抗告人雖曾於98年2 月24日透過網路，向原處分機關之
    站長網路信箱聲明異議，惟該信箱回覆：「您好：您的來信
    我們已經收到，惟開啟後字體呈現亂碼無法完成收文，請處
    理後再行傳送本站，以憑辦理。」等語，有抗告人所提出之
    電子郵件影本在卷可稽（附於本院卷內），依上開回函內容
    觀之，抗告人縱有於98年2 月24日以網路方式向原處分機關
    傳送電子郵件，且主旨標題為「未收到罰單正本申訴」，惟
    該電子郵件經開啟後字體呈現亂碼無法呈現全文意旨，尚無
    從查知抗告人對於本件交通違規事件有聲明異議之意，從而
    ，抗告人所為聲明異議顯已逾法定期間，足見抗告意旨所指
    ，顯無理由，應予駁回。
四、據上論結，應依道路交通案件處理辦法第26條，刑事訴訟法
    第411 條前段，裁定如主文。
中    華    民    國    98    年    12    月    29    日
                  刑事第四庭  審判長法  官  陳筱珮
                                    法  官  孫惠琳
                                    法  官  邱滋杉
以上正本證明與原本無異。
不得再抗告。
                                    書記官  劉貞達
中    華    民    國    98    年    12    月    31    日


司法院資訊處製作；財團法人民間司法改革基金會備份。
